【裁判字號】    90,訴,18
【裁判日期】    900328
【裁判案由】    返還定金等
【裁判全文】
臺灣臺中地方法院民事判決  九十年度訴字第一八號
    原      告  甲○○
    被      告  千葉輪業股份有限公司
    法定代理人  乙○○○
    訴訟代理人  丙○○○
右當事人間請求返還定金等事件，本院判決如左：
    主    文
被告應給付原告新台幣壹佰貳拾萬元。
訴訟費用由被告負擔。
本判決於原告以新台幣肆拾萬元供擔保後，得假執行。但被告如於假執行程序實施前
，以新台幣壹佰貳拾萬元為原告預供擔保，得免為假執行。
    事    實
甲、原告方面：
  一、聲明：除假執行擔保金額外，如主文所示。
  二、陳述：原告於民國八十九年二月十八日向被告購買日本原裝本田重型機車一輛
      ，總價新台幣（下同）一百十二萬元，並交付定金六十萬元，約定自取得定金
      之日起七十五日內交車，詎被告到期後拒不履行契約，亦不退還定金。本件係
      因被告公司實際負責人陳秋進向原告表示重型機車已可整台進口，原告才願與
      被告簽約，但事後原告經查始知重型機車並未開放進口，故被告不能履行契約
      ，爰依民法第二百四十九條規定，請求被告加倍返還定金。
  三、證據：提出買賣合約書、收據、支票、存證信函各一件為證。
乙、被告方面：
  一、聲明：駁回原告之訴及假執行之聲請；如受不利判決，願供擔保請准免為假執
      行。
  二、陳述：因未開放整台重型機車進口，故無法交付。
    理    由
一、原告主張：其於八十九年二月十八日向被告購買日本原裝本田重型機車一輛，總
    價一百十二萬元，並交付定金六十萬元，約定自取得定金之日起七十五日內交車
    ，被告公司實際負責人陳秋進向原告表示重型機車已可整台進口，原告才願與被
    告簽約，但事後原告經查始知重型機車並未開放進口，故被告不能履行契約等事
    實，業據原告提出買賣合約書、收據、支票、存證信函各一件為證，且為被告所
    不爭執，爰依民法第二百四十九條規定，請求被告加倍返還定金共一百二十萬元
    等語。被告則對上開事實並不爭執，僅以未開放整台重型機車進口，故無法交付
    云云置辯。
二、按契約因可歸責於受定金當事人之事由，致不能履行時，該當事人應加倍返還其
    所受之定金，民法第二百四十九條第三款定有明文。查整輛重型機車並未開放合
    法進口，被告竟向原告表示已開放，致不能履行，此為兩造所不爭之事實，故本
    件契約係因可歸責於被告之事由，致不能履行。從而原告依上開規定，請求被告
    加倍返還定金，即請求被告應給付原告一百二十萬元，為有理由，應予准許。
三、兩造陳明願供擔保請為宣告假執行或免為假執行，經核均與規定相符，爰分別酌
    定相當之擔保金額予以宣告。
四、據上論結，本件原告之訴為有理由，依民事訴訟法第七十八條、第三百九十條第
    二項、第三百九十二條判決如主文。
中      華      民      國    九十      年      三      月    二十八    日
                                    臺灣臺中地方法院民事第三庭
~B法      官  張瑞蘭
右為正本係照原本作成
如不服本判決，應於判決送達後二十日內，向本院提出上訴狀。
中      華      民      國    九十      年      三      月    二十八    日
~B法院書記官


司法院資訊處製作；財團法人民間司法改革基金會備份。
